臺灣苗栗地方法院刑事判決　　　　　　　 94年度易字第615號
公　訴　人　臺灣苗栗地方法院檢察署檢察官
被　　　告　甲○○
上列被告因毒品危害防制條例案件，經檢察官提起公訴（94年度
毒偵字第992 號），本院依簡式審判程序判決如下：
    主  文
甲○○連續施用第二級毒品，累犯，處有期徒刑壹年。扣案安非
他命貳包重零點捌公克沒收銷燬之；玻璃頭參個沒收。
　　犯罪事實及理由
一、犯罪事實：
    甲○○曾有下列前科紀錄：於民國（下同）93年9 月30日
    ，因持有第1 級毒品案件，經本院判處有期徒刑6 月，於93
    年11月4 日判決確定，並於94年1 月13日易科罰金執行完畢
    。復於93年11月30日，因施用毒品案件，經台灣新竹地方
    法院就施用第1 級毒品部分，判處有期徒刑1 年6 月，就施
    用第2 級毒品部分，判處有期徒刑8 月，定其應執行刑為有
    期徒刑2 年，嗣於94年3 月10日，經台灣高等法院就施用第
    2 級毒品及定執行刑部分撤銷原判決，就施用第1 級毒品部
    分上訴駁回，至撤銷部分則改判處有期徒刑11月及定應執行
    刑為2 年2 月。又於94年5 月27日，因施用第二級毒品經
    本院判處有期徒刑11月確定。甲○○又曾於92年3 月間，因
    1 犯施用毒品案件，經本院裁定送觀察、勒戒後，因認無繼
    續施用毒品傾向，由台灣苗栗地方法院檢察署檢察官於92年
    3 月28日以92年度毒偵字第230 號為不起訴處分確定。又曾
    於93年8 月間，因2 犯施用毒品案件，經送觀察、勒戒後，
    因毒品危害防制條例修正，於93年9 月15日出所。詎甲○○
    猶不知悔改，於上開觀察、勒戒執行完畢釋放後5 年內，且
    自上開本院判決後，仍基於概括犯意，自94年5 月28日起
    至94年6 月29日止，在苗栗市福安里安泰144 號住處（起訴
    書誤載為苗栗市新英里天祥1 號謝明財住處），施用第二級
    毒品安非他命多次，嗣為警於94年6 月29日9 時30分許，在
    苗栗市新英里11鄰天祥1 號謝明財住處查獲，並在謝明財所
    有之7520—GU自小客車內扣得甲○○所有之安非他命2 包重
    0. 8公克，另在該處2 樓廚房後面馬路上扣得甲○○所有，
    供施用安非他命所用之玻璃頭3 個。
二、證據名稱：
（一）被告於本院審理中之自白。
（二）中山醫學大學附設醫院藥物濫用檢測中心94年7 月7 日尿
      液檢驗報告（流水號：94A234）。
（三）苗栗縣警察局苗栗分局查獲毒品案件犯嫌尿液檢體編號登
      記簿、濫用藥物尿液檢驗監管紀錄表。
（四）照片7 張。
（五）扣案之安非他命2 包重0. 8公克，供施用安非他命所用之
      玻璃頭3 個。
（六）臺灣高等法院被告前案紀錄、臺灣苗栗地方院檢察署刑案
      資料查註紀錄表。
三、審酌被告坦承犯行，節省訴訟資源，併參酌其生活狀況、品
    行、犯罪之動機、目的、手段、所生危害，暨檢察官求處有
    期徒刑月，爰量處如主文所示之刑罰。又被告受有如事實欄
    所載罪刑執行情形，有臺灣高等法院被告前案紀錄表在卷可
    按，其於有期徒刑之執行完畢後，5 年內再犯本件有期徒刑
    以上刑之罪，為累犯，應依刑法第47條規定，加重其刑。按
    刑法第47條規定：「受有期徒刑之執行完畢，或受無期徒刑
    或有期徒刑一部之執行而赦免後，五年以內再犯有期徒刑以
    上之罪者，為累犯」。參考立法理由謂：「查暫行新刑律第
    19條原按謂凡已受刑之執行，復再犯罪，此其人習於為惡。
    」，立法時雖不採法國派以有罪裁判確定為標準，而採德國
    派，以執行完畢後之犯罪為標準，然考其立法本意皆在懲其
    惡性。因此實務上對於數罪併罰案件，有：如於定執行刑之
    前，因有一部分犯罪先確定，形式上予以執行，仍應依前揭
    規定定其應執行之刑，俟檢察官指揮執行「應執行刑」時，
    再就形式上已執行部分予以折抵，不能謂先確定之罪已執行
    完畢之見解，應僅限定於折抵部分而言。就構成累犯與否，
    根據前開立法理由以觀，如客觀上曾為有期徒刑之執行或易
    科罰金完畢，即應認為已執行完畢（但如因接續他刑或數罪
    併罰關係續以執行，則應待其執行完畢），非謂須待另案確
    定之他罪與之定執行刑並執行完畢後所為之再犯，始有累犯
    之適用。否則在前案有期徒刑執行完畢後之再犯，是否論以
    累犯，將處於不確定狀態；被告既已執行完畢，回復社會正
    常生活之再犯罪，如因事後數罪併罰定執行刑之關係，即可
    認為不構成累犯，將使累犯之懲治效果喪失，有違其立法意
    旨，亦過度擴張數罪併罰之本意。此外，對於單僅觸犯一罪
    之被告，亦失其公平。因此，本院認為被告縱事後因數罪併
    罰另定執行刑，亦不妨礙本案累犯之構成。扣案之第二級毒
    品安非他命2 包重0. 8公克，為違禁物，應依毒品危害防制
    條例第18條第1 項前段沒收銷燬之；供施用安非他命所用之
    玻璃頭3 個，為被告所有，且供犯罪所用，業據被告供承在
    卷，應依刑法第38條第1 項第2 款沒收。
四、應適用之法條：
（一）刑事訴訟法第273 條之1 第1 項、第299 條第1 項前段、
      第310 條之2、第454條第1項。
（二）毒品危害防制條例第10條第2 項、第18條第1 項前段。
（三）刑法第11條前段、第56條、第47條、第38條第1項第2款。
五、如不服本判決，應於判決送達之日起10日內，向本院提起上
    訴。
本案經檢察官黃俊鳴到庭執行職務。
中　　華　　民　　國　　94　　年　　9 　　月　　15　　日
                  刑事第二庭    法　官　李太正
以上正本證明與原本無異。
如不服本判決，應於判決送達後10日內向本院提出上訴狀（應抄
附繕本）。
                                書記官  蘇文熙
中　　華　　民　　國　　94　　年　　9 　　月　　15　　日
附記論罪之法條全文：
毒品危害防制條例第10條
施用第一級毒品者，處6月以上5年以下有期徒刑。
施用第二級毒品者，處3年以下有期徒刑。
